【裁判字號】    98,交聲,1947
【裁判日期】    981103
【裁判案由】    違反道路交通管理處罰條例聲明異議
【裁判全文】
臺灣桃園地方法院交通事件裁定        98年度交聲字第1947號
原處分機關  交通部公路總局新竹區監理所中壢監理站
異  議  人
即受處分人  甲○○
上列異議人即受處分人因違反道路交通管理處罰條例事件，對交
通部公路總局新竹區監理所中壢監理站民國98年7 月23日所為之
處分（原處分案號：壢監裁字第裁53-D00000000號）聲明異議，
本院裁定如下：
    主  文
異議駁回。
    理  由
一、原處分意旨略以：異議人即受處分人甲○○（下稱異議人）
    所有車號Z9-6052 號自小客車，於民國98年6 月9 日15時25
    分許，行經台66線與桃102 線岔路口（東向西），因「行駛
    快速公路未依標線指示行車」，為警依法舉發，故依道路交
    通管理處罰條例第33條第1 項第13款、第63條第1 項之規定
    裁處異議人罰鍰新臺幣（下同）3,000 元，並記違規點數1
    點。
二、聲明異議意旨略以：異議人坦承當時行駛至上開路口時，汽
    車前輪確有越過停止線，惟當時係因伊原行駛於快速道路上
    ，行經上開路口因遇黃燈，為避免後車追撞，伊煞車不及始
    逾越停止線，伊並無闖越紅燈，對於交通安全、順暢均無影
    響，原處分之處罰過於嚴格，故提出異議，請求撤銷原處分
    云云。
三、按汽車行駛於高速公路、快速公路或設站管制之道路，不遵
    使用限制、禁止、行車管制及管理事項之管制規則而有未依
    標誌、標線、號誌指示行車之行為者，處汽車駕駛人新臺幣
    3,000 元以上6,000 元以下罰鍰，並應記違規點數1 點，道
    路交通管理處罰條例第33條第1 項第13款、第63條第1 項第
    1 款分別定有明文。次按「白實線設於路口者，作為停止線
    」、「停止線，用以指示行駛車輛停止之界限，車輛停止時
    ，其前懸部分不得伸越該線」、「車輛面對圓形紅燈表示禁
    止通行，不得超越停止線或進入路口」道路交通標誌標線號
    誌設置規則第149 條第1 項第2 款中段、第170 條、第206
    條第5 項第1 款分別定有明文。
四、經查：
（一）本件異議人甲○○就其於前揭時間駕駛上開自用小客車，
      在台66線與桃102 號道路岔口東向西方向，有「行駛快速
      公路未依標線指示行車」之違規乙節，均不予爭執，且有
      原舉發通知單、裁決書所載內容及採證照片1 張堪以認定
      ，合先敘明。
（二）異議人固不否認其駕駛上開自小客車於前述時間行經該處
      並有上開違規情事，惟辯以其係為避免後車追撞而煞車不
      及，致前輪越過停止線，然查，台66線至桃1021線岔路口
      東向西道路屬直線道路，並無轉彎，此亦經異議人於本院
      審理時供述明確，且觀之本案採證照片，本段交叉路口號
      誌顯示圓形紅燈與左轉箭頭綠燈同亮，表示除左轉車外，
      一律禁止通行，異議人所駕駛之上揭車輛並非左轉車，係
      於紅燈亮啟後3.92秒時超越停止線，始啟動該路口相機拍
      照，亦有桃園縣政府警察局98年7 月21日桃警交字第0980
      070828號函之說明可參，是該路段既為直線道路，異議人
      應可於遠處即看見燈號之轉變而煞車，然異議人之上開車
      輛顯係於紅燈全亮後3 秒以上才超越停止線，是異議人前
      揭所辯，顯不足採。
（三）另異議人表示其並無闖越紅燈，伊僅有車輛前輪越線，對
      於交通安全尚無影響云云。查停止線為標線之一種，係用
      以指示行駛車輛停止之界限，車輛停止時，其前懸部分不
      得伸越該線。本件異議人違規地點為設有號誌之交岔路口
      ，異議人亦明知該交岔路口所繪設之白實線為停止線，依
      上開設置規則第170 條第1 項之規定，車輛於交通號誌顯
      示為圓形紅燈而停止等待時，車輛前懸部分即不行伸越該
      線，如車輛前懸伸越該線，即屬不遵守交通標線。是異議
      人辯以僅有前輪超越停止線，無闖越紅燈情事，即屬無據
      。至於該路口是否應於號誌燈上加設倒數秒數，係屬交通
      主管機關之權限，並非法院所得置喙，此亦不影響該停止
      線之效力，人民對於標誌標線規劃雖得加以建議，惟於變
      更前，用路人仍應遵守現行標誌之設置，並隨時注意路況
      ，以維用路安全。是以異議人上開所辯各節，顯係對相關
      法令有所誤解，亦非可採。本件事證明確，異議人確有前
      揭違規事實，堪予認定，
五、綜上，異議人確有於前揭時、地行駛快速公路未依標線指示
    行車之違規行為，從而，原處分機關依道路交通管理處罰條
    例第33條第1 項及同條例第63條第1 項第1 款之規定，裁處
    異議人3,000 元罰鍰並記違規點數1 點，核無違誤，本件異
    議人之異議為無理由，應予駁回。
據上論斷，應依道路交通案件處理辦法第19條，裁定如主文。
中    華    民    國    98    年    11    月    3     日
                  交通法庭    法  官  張瓊華
以上正本證明與原本無異。
如不服本裁定，應於送達後5 日內，向本院提出抗告狀。
                              書記官  李宜娟
中    華    民    國    98    年    11    月    5     日


司法院資訊處製作；財團法人民間司法改革基金會備份。
